福建金門地方法院刑事判決　
111年度易字第3號
公  訴  人  福建金門地方檢察署檢察官
被      告  黃志凱


上列被告因竊盜等案件，經檢察官提起公訴（110年度偵字第132
1號），本院判決如下：
    主  文
黃志凱犯如附表「判決主文（主刑及沒收）」欄所示之罪，各處
如附表「判決主文（主刑及沒收）」欄所示之刑（含主刑及沒收
）。如附表編號1至3「判決主文（主刑及沒收）」欄所示不得易
科罰金之罪刑，應執行有期徒刑壹年伍月，沒收部分併執行之。
    犯罪事實
一、黃志凱圖為自己不法所有，基於竊盜之犯意，分別為下列行
    為：
　㈠於民國110年9月17日中午12時許，騎乘車牌號碼000-0000號普
    通重型機車（下稱本案機車），前往金門縣○○鄉○○00○0號1樓
    楊金珍住處，趁四下無人注意之際，從1樓浴室氣窗孔將紗
    門上推後攀爬侵入楊金珍住處（侵入住宅部分，未據告訴）
    ，徒手竊取楊金珍及其家人所有之現金新臺幣（下同）6萬
    元、香奈兒金項鍊及金手鐲各1只（重量共約9錢，價值約6
    萬元），得手後旋即騎本案機車逃離，並將上開竊得物品持
    至金門縣金湖鎮山外變賣與不知情之「遠東銀樓」負責人王
    添仁，換取約7萬元後連同現金6萬元花費殆盡。
　㈡於110年9月24日中午12時許，復騎乘本案機車前往楊金珍住處
    ，趁四下無人注意之際，從1樓浴室氣窗孔將紗門上推後攀
    爬侵入楊金珍住處（侵入住宅部分，未據告訴），徒手竊取
    楊金珍及其家人所有之金戒指3只（橢圓鑲粉色、粉紅鑲飾
    品、鑲藍寶石等樣式，價值共約7萬5,000元）及現金1萬5,0
    00元，得手後旋即騎乘本案機車逃離，並將上開竊得物品持
    至金門縣金湖鎮山外變賣與不知情之「遠東銀樓」負責人王
    添仁，換取約3萬元後連同現金1萬5,000元花費殆盡。
　㈢於110年10月3日中午12時許，復騎乘本案機車前往楊金珍住處
    ，趁四下無人注意之際，從1樓浴室氣窗孔將紗門上推後攀
    爬侵入楊金珍住處（侵入住宅部分，未據告訴），徒手竊取
    楊金珍及其家人所有之袁大頭古幣2枚（1枚價值約5萬元）
    、清光緒22年壹圓古幣1枚（價值約2萬5,800元）、約500元
    銅板零錢，得手後旋即騎乘本案機車逃離，並將袁大頭古幣
    2枚變賣與不知情之楊穎哲，換取約5,000元後連同約500元
    銅板零錢花費殆盡。
　㈣於110年10月19日下午2時8分許，復駕駛車牌號碼000-0000號
    自用小客車（下稱本案小客車）前往楊金珍住處，趁四下無
    人注意之際，從1樓浴室氣窗孔將紗門上推後攀爬侵入楊金
    珍住處（侵入住宅部分，未據告訴），以徒手竊取楊金珍及
    其家人所有之現金1,800元，因離開時發現屋內有裝監視器
    ，復將現金1,800元放回原處，而止於未遂，旋駕駛本案小
    客車逃離。
　㈤嗣為楊金珍發現遭竊後，報警處理，經警調閱現場附近之監視
    器錄影畫面，並經員警偕同黃志凱至其位於金門縣○○鎮○○○
    路0巷00號住處，經其同意搜索，當場查獲並扣得清光緒22
    年壹圓古幣1枚（業已發還楊金珍），始悉上情。
二、案經金門縣警察局金城分局報告福建金門地方檢察署（下稱金
    門地檢署）檢察官偵查起訴。
    理  由
一、證據能力之說明：
  ㈠按被告以外之人於審判外之陳述，雖不符刑事訴訟法第159條
    之1至同條之4之規定，而經當事人於審判程序同意作為證據
    ，法院審酌該言詞陳述或書面陳述作成時之情況，認為適當
    者，亦得為證據；當事人、代理人或辯護人於法院調查證據
    時，知有同法第159條第1項不得為證據之情形，而未於言詞
    辯論終結前聲明異議者，視為有前項之同意，刑事訴訟法第
    159條之5規定甚明。查本判決以下所引用各項證據資料中屬
    於被告黃志凱以外之人於審判外之陳述以及其他書面陳述，
    雖屬傳無證據，然據檢察官、被告於本院審理時皆表示對證
    據能力均不爭執，同意有證據能力（見本院卷第80-81頁）
    ，本院審酌上開證據資料製作時之情況，尚無違法不當及證
    明力明顯過低之瑕疵，認以之作為證據應屬適當，故揆諸上
    開規定，應有證據能力。
　㈡至於其餘資以認定本案犯罪事實之非供述證據，查無實施刑
    事訴訟程序之公務員違法取得之情形，均認有證據能力。
二、認定犯罪事實所憑之證據及理由：
  ㈠上揭犯罪事實，業據被告於警詢、偵查及本院審理時均坦承不
    諱（見警卷第3-15頁、偵卷第31-33頁、本院卷第78、84頁
    ），核與證人即被害人楊金珍、遠東銀樓負責人王添仁及袁
    大頭古幣2枚轉得人楊穎哲等人於警詢時之指述及證述情節
    相符（見警卷第17-44頁、第49-54頁、第45-48頁），復有遭
    竊之金飾及手鐲照片2張、竊案住家門牌、遭竊金飾存放地
    點、遭竊金飾及手鐲相似款式等照片5張、被告模擬行竊動
    線及指認銷贓銀樓照片7張、被害人住家內外之監視器影像
    翻拍照片11張、被告住家門牌、工作地、使用之交通工具照
    片4張、被告帶員警至住家搜索過程及贓物照片7張、指認犯
    罪嫌疑人紀錄錶、指認表各1份、搜索扣押筆錄、扣押物品
    目錄表、扣押物品收據、贓物認領保管單、搜索同意書、車
    輛詳細資料報表、受（處）理案件證明單及受理各類案件紀錄表
    （見警卷第21、31-33、37-39、55-79、81-102頁）等在卷
    可佐，並有扣案之清光緒22年壹圓古幣1枚存卷可憑，足認
    被告上開任意性自白與事實相符，可以採信。
  ㈡綜上所述，本件事證已臻明確，被告所犯加重竊盜罪3罪及加
    重竊盜未遂罪1罪等犯行堪以認定，均應依法論科。
三、論罪科刑之理由：
  ㈠論罪部分：
  ⒈按刑法321條第1項第2款所謂毀越門扇、牆垣，係指毀損或超
    越及踰越門扇牆垣而言，另「門扇」專指門戶，應指分隔住
    宅或建築物內外之間之出入口大門而言；而所謂「其他安全
    設備」，指門扇牆垣以外，依通常觀念足認防盜之一切設備
    而言，如電網、門鎖以及窗戶等，故踰越窗戶侵入住宅行竊
    ，應構成踰越安全設備竊盜罪（最高法院22年上字第454號
    、45年台上字第1443號判例要旨參照）。次按刑法第321條
    第1項第2款所謂毀越門扇，其「越」指踰越而言，如係從門
    走入或開鎖啟門入室，均不得謂為踰越門扇（最高法院77年
    度台上字第1130號判決意旨參照）。末按刑法第321 條第1 
    項第1 款之侵入住宅竊盜罪，其所謂「住宅」，乃指人類日
    常住居生活作息之場所。
　⒉依被害人楊金珍於本院審理時指稱：金門縣○○鄉○○00○0號平常
    伊及先生、兒子、孫子都有居住，中午會上班外出，有時會
    在家，1樓浴室氣窗平常都開一小格等語（見本院卷第78頁
    ），可知被告從金門縣○○鄉○○00○0號確為被害人平日住居生
    活作息之場所，揆之前揭說明，自屬住宅無誤，又被告從1
    樓浴室氣窗孔將紗門上推後攀爬侵入被害人住處，此有被告
    模擬行竊動線照片3張存卷可證（見警卷第55-56頁）。是核
    被告犯罪事實欄㈠至㈣所為，分別係犯刑法第321條第1項第1
    、2款之踰越門扇侵入住宅竊盜罪，及同法第321條第1項第1
    、2款、第2項之踰越門扇侵入住宅竊盜未遂罪。
　⒊被告所犯上開4次犯行（3次踰越門扇侵入住宅竊盜罪、1次踰
    越門扇侵入住宅竊盜未遂罪），犯意各別、行為互殊，應分
    論併罰。
　㈡科刑部分（刑之加重、減輕）：
　⒈被告前於107年間，因竊盜案件經本院107年度易字第31號判
    處有期徒刑7月、10月，應執行有期徒刑1年3月確定，於109
    年3月31日縮短刑期假釋出監並付保護管束，於109年5月20
    日保護管束期滿未經撤銷，視為執行完畢等情，有臺灣高等
    法院被告前案紀錄表1份存卷足憑（見本院卷第67至69頁）
    。被告受上開徒刑之執行完畢後，5年以內故意再犯如犯罪
    事實欄所示3次踰越門扇侵入住宅竊盜罪、1次踰越門扇侵入
    住宅竊盜未遂罪，均為累犯。而觀被告前已違犯多件竊盜案
    件，仍續於本件再實施相同罪質之犯罪，顯見前案未收執行
    之效果，經再逐一檢視如犯罪事實欄之犯罪情狀，按司法院
    大法官會議釋字第775號解釋意旨加以裁量後，本院認為就
    被告所犯各罪均加重其刑並無違反罪刑相當原則，故依刑法
    第47條第1項，均加重其刑。
　⒉被告於犯罪事實欄一、㈣雖已著手於犯罪行為之實行，惟未至
    竊得財物之結果，為未遂犯，應依刑法第25條第2項之規定
    減輕其刑，並依法先加後減之。
　⒊爰以行為人之責任為基礎，審酌被告正值壯年且有工作能力
    ，竟不思以正當途徑獲取財物，於短期間內頻頻行竊，並變
    賣竊得之贓物牟利，而任意竊取他人物品，其所為不僅侵害
    他人財產權，且對社會治安及地方民生亦有危害，甚有不該
    ，復其所竊取之財物之價值非低，並斟酌被告於警詢、偵查
    及本院審理時始終坦承犯行，犯後態度良好，及考量被告之
    前科素行、缺錢之犯罪動機、手段尚屬平和、犯罪所得、及
    與被害人之關係，被害人損失財物之程度，因變賣所竊得之
    財物等原因而迄今尚未返還給被害人所竊得之財物，亦未與
    被害人達成和解或賠償損害；又考量被告從中所獲得之犯罪
    所得並花費殆盡，暨被告於本院審理時自陳未婚無子、家裡
    有父母親、無需扶養之人之家庭狀況，高職肄業之智識程度
    ，在酒店上班，日薪約1,500元等一切情狀（見本院卷第85
    頁），分別量處如附表編號1至4「判決主文（主刑及沒收）
    」欄所示之主刑；並就附表編號1至3所宣示不得易科罰金之
    罪刑部分，定其應執行之刑如主文所示，且就附表編號4得
    易科罰金部分，諭知如易科罰金之折算標準，以示懲儆。
四、沒收部分：
  ㈠按犯罪所得，屬於犯罪行為人者，沒收之。但有特別規定者
    ，依其規定；前2項之沒收，於全部或一部不能沒收或不宜
    執行沒收時，追徵其價額；犯罪所得已實際合法發還被害人
    者，不予宣告沒收或追徵，刑法第38條之1第1項、第3項、
    第5項各有明文。經查：
  ⒈被告因如犯罪事實欄一、㈠至㈢所示竊盜行為而取得之現金6萬
    元、1萬5,000元及銅板零錢500元，顯為被告因實現竊盜罪
    時直接獲得之犯罪所得，未據扣案，亦未實際合法發還被害
    人，復無過苛調節條款之適用餘地，爰依刑法第38條之1第4
    項、第1項前段、第3項規定，各在如附表編號1至3所示之罪
    項下宣告沒收，並於全部或一部不能沒收或不宜執行沒收時
    ，追徵其價額。
  ⒉次查被告因如犯罪事實欄一、㈠至㈢所示竊盜行為而取得之現
    金及銅板零錢以外之財物，顯為被告因實現竊盜罪時直接獲
    得之犯罪所得，惟該等竊得之財物均已變賣且花費殆盡一情
    ，業據被告本院審理時供述在卷（見本院卷第84頁）。而就
    各次變賣所得價金之金額部分，其於偵查中供稱：金飾跟古
    幣都變賣掉了，第一次好像賣7萬多元，第二次大概3萬多元
    ，袁大頭股幣賣5,000元等語（見偵卷第32-33頁），參以證
    人王添仁於警詢時證稱：伊檢視相片，認為金項鍊及金手鐲
    不可能到7至8萬元，應該是3萬元等語（見警卷第53頁），
    及證人楊穎哲於警詢時證稱：伊跟被告開價袁大頭古幣1枚2
    ,500元，所以直接交易5,000元等語（見警卷第46頁）。是
    認該部分被告所竊財物，既均已變賣而得款如上，且無從證
    明買受人係屬惡意，並涉及權利歸屬之紛爭，應認前揭物品
    均已不知去向，而無從沒收，且被告本案竊得之上開物品未
    據被害人提出相關書物證、購買明細以釋明犯罪事實欄一、
    ㈠至㈢所示現金及銅板零錢以外失竊物品之價值，則基於刑法
    第38條之1第4項規定，自僅能沒收被告變賣上開財物之所得
    ，又未據扣案，亦未實際合法發還被害人，復無過苛調節條
    款之適用餘地，爰依刑法第38條之1第4項、第1項前段、第3
    項規定，各自在如附表編號1至3所示之罪項下宣告沒收，並
    於全部或一部不能沒收或不宜執行沒收時，追徵其價額。至
    被告以上開價格轉售所竊財物，實際獲利或容低於原竊得物
    品價值，其間差額雖同為被害人之財產損失，惟犯罪所得及
    變得之物沒收，原為免犯罪行為人藉由犯罪獲利，而本件因
    既得確認變賣金額如上，自應以被告上開所竊財物變賣價值
    宣告沒收，以免超額沒收，併此敘明。至扣案之拖鞋1雙雖
    係被告所有、於竊盜當時所穿，但此與本案竊盜犯行並無直
    接之關連性，難認屬於犯罪所用之物，自不予宣告沒收。
　⒊末查被告因犯罪事實欄一、㈢所示竊盜行為而取得之財物清光
    緒22年壹圓古幣1枚，顯為其因實現竊盜罪時直接獲得之犯
    罪所得，然該財物，已由被害人領回一節，有前揭贓物認領
    保管單1 份附卷可證 ，堪認該等財物已實際合法發還被害
    人，爰不予宣告沒收，併此敘明。
據上論斷，依刑事訴訟法第299 條第1 項前段，刑法第321 條第
1 項第1款、第2款、第2項、第47條第1項、第25條第2項、第51
條第5 款、第38條之1 第1 項前段、第3 項、第4 項，刑法施行
法第1條之1第1項，判決如主文。
本案經檢察官張漢森提起公訴，並由檢察官蔣政寬到庭執行職務
。
中　　華　　民　　國　　111 　年　　3 　　月　　31　　日
                  刑事第一庭  法　官　黃俊偉
以上正本係照原本作成。　　　　　　　　　
如不服本判決應於收受判決後 20 日內向本院提出上訴書狀，並
應敘述具體理由；其未敘述上訴理由者，應於上訴期間屆滿後 2
0 日內向本院補提理由書（均須按他造當事人之人數附繕本）「
切勿逕送上級法院」。 
中　　華　　民　　國　　111 　年　　3 　　月　　31　　日
                              書記官  黃紹洧
附錄本案論罪科刑法條全文： 
中華民國刑法第321條　　
犯前條第1項、第2項之罪而有下列情形之一者，處6月以上5年以
下有期徒刑，得併科50萬元以下罰金：
一、侵入住宅或有人居住之建築物、船艦或隱匿其內而犯之。
二、毀越門窗、牆垣或其他安全設備而犯之。
三、攜帶兇器而犯之。
四、結夥三人以上而犯之。
五、乘火災、水災或其他災害之際而犯之。
六、在車站、港埠、航空站或其他供水、陸、空公眾運輸之舟、
    車、航空機內而犯之。
前項之未遂犯罰之。

附表：
編號 相應之犯罪事實 判決主文（主刑及沒收） 1 犯罪事實欄㈠ 黃志凱犯踰越門扇侵入住宅竊盜罪，累犯，處有期徒刑捌月。未扣案犯罪所得新臺幣壹拾參萬元沒收，於全部或一部不能沒收或不宜執行沒收時，追徵其價額。 2 犯罪事實欄㈡ 黃志凱犯踰越門扇侵入住宅竊盜罪，累犯，處有期徒刑柒月。未扣案犯罪所得新臺幣肆萬伍仟元沒收，於全部或一部不能沒收或不宜執行沒收時，追徵其價額。 3 犯罪事實欄㈢ 黃志凱犯踰越門扇侵入住宅竊盜罪，累犯，處有期徒刑捌月。未扣案犯罪所得新臺幣伍仟伍佰元沒收，於全部或一部不能沒收或不宜執行沒收時，追徵其價額。   4 犯罪事實欄㈣ 黃志凱犯踰越門扇侵入住宅竊盜未遂罪，累犯，處有期徒刑肆月，如易科罰金，以新臺幣壹仟元折算壹日。